# 权益法下确认的投资收益不能分红？

提问人：rzllwz 时间：2012-12-05 12:17:54
没有规定按权益法确认的投资收益在实际分回现金股利之前不能用于分红。尽管这样做会导致该投资方企业垫付资金，财务上不合理，但没有相关规定予以禁止。

回答人：chenyiwei
没有规定按权益法确认的投资收益在实际分回现金股利之前不能用于分红。尽管这样做会导致该投资方企业垫付资金，财务上不合理，但没有相关规定予以禁止。